【裁判字號】    89,易,318
【裁判日期】    890911
【裁判案由】    恐嚇
【裁判全文】
臺灣嘉義地方法院刑事判決                          八十九年度易字第三一八號
    公  訴  人  臺灣嘉義地方法院檢察署檢察官
    被      告  乙○○
右列被告因恐嚇案件，經檢察官提起公訴（八十九年度偵字第一一三○、一五二二號
），本院判決如左：
    主  文
乙○○連續以加害生命之事，恐嚇他人，致生危害於安全，處有期徒刑拾月。
    事  實
一、乙○○平日不務正業且經常酗酒，於民國八十八年間曾因妨害自由案件，經本院
    判處拘役五十日（於同年七月十七日執行完畢），因而懷疑係遭其父甲○○陷害
    ，遂基於恐嚇之概括犯意，連續於（一）八十九年一月九日上午九時許飲酒後，
    在其嘉義縣水上鄉龍德村六八之三號住處，出言恐嚇其父甲○○，恫稱：「要你
    死」、「要把全家像烤小鳥一樣燒死」、「給我小心一點」等語，使甲○○心生
    畏懼，致生危害於安全；（二）同年二月五日下午一時三十分許飲酒後，復在上
    址對其父甲○○恫稱：「要把你剁成肉醬」等語，致甲○○心生畏懼，致生危害
    於安全；（三）同年二月五日下午五時三十分許，乙○○因見其女丙○○帶同學
    黃坤吉及劉嘉富至家中因而心生不滿，對丙○○、黃坤吉及劉嘉富恫稱：「如果
    繼續在外面講話，就要拿刀砍你們，以後再看到也是一樣」等語，致丙○○、黃
    坤吉及劉嘉富心生畏懼，致生危害於安全。嗣經甲○○於同年一月九日及二月五
    日先後二次報警而查悉上情。
二、案經甲○○、丙○○訴由嘉義縣警察局水上分局報請台灣嘉義地方法院檢察署檢
    察官偵查起訴。
    理  由
一、訊據被告乙○○矢口否認有何恐嚇之犯行，辯稱：係其父故意要害他去坐牢云云
    。然查，右揭被告出言恐嚇甲○○、丙○○、黃坤吉及劉嘉富之事實，業據甲○○、丙○○於警訊及偵查中及本院調查時指述綦詳，且對於被告之犯行均能詳實
    敘述，互核情節悉相符合，足見其等所言非虛；再參以被告於警訊中自承：「：
    ：：我（即被告）只是經常罵他（即告訴人甲○○）是『抓耙子』，罵他三字經
    ，並叫他早一點去死」（見八十九年一月十日警訊筆錄）等語及被告與告訴人均
    為至親，若非被告確有此情事，至親之父、女又何忍告訴，是其二人殊無誣陷被
    告之理，益證被告確有前揭犯行甚明；再者，告訴人甲○○、丙○○於遭被告恐
    嚇後，旋於當日向警局報案一情，亦有警訊筆錄載明綦詳，則告訴人甲○○、丙○○若非心生畏懼，何須旋即向警報案，提出告訴？可徵告訴人甲○○、丙○○
    確因被告上開言語而心生畏懼。綜上所述，被告空言否認恐嚇之犯行顯係事後飾
    卸之詞，不足採信，本案事證明確，被告犯行堪以認定。
二、核被告所為，係犯刑法第三百零五條之恐嚇危害安全罪。被告先後多次恐嚇犯行
    ，時間緊接，方法相同，觸犯構成要件相同之罪名，顯係基於概括之犯意為之，
    為連續犯，依刑法第五十六條之規定，以一罪論並加重其刑。被告於前揭事實一
    （三）之犯行係以一行為，同時恐嚇丙○○、黃坤吉及劉嘉富等三人，係一行為
    觸犯數罪名，為想像競合犯，應從一重論處恐嚇危害安全罪。至公訴人認被告進
    廚房拿起菜刀（有扣案），作勢要砍並以此恐嚇丙○○、黃坤吉及劉嘉富一情，
    茲查告訴人丙○○雖於警訊及偵查中指述被告確有上開行為，惟其於本院調查時
    陳稱：「（問：你父親（即被告）是否真拿刀？）他有進去，但沒拿出來」、「
    （問：你祖父是否跟乙○○搶菜刀？）我沒看到」等語明確（見本院八十九年五
    月二十五日訊問筆錄），由此顯難遽認被告有持菜刀恐嚇之事實，此外復查無其
    他積極證據足認被告係持菜刀恐嚇告訴人丙○○，公訴人此部分所指，或有所誤
    ，附此敘明。爰審酌被告與告訴人皆為至親，竟屢次對其等出言恐嚇，及其犯罪
    之動機、目的、手段、犯罪後飾詞否認等一切情狀，量處如主文所示之刑，以示
    懲儆。扣案之菜刀一把係甲○○所有，並非被告所有，業據被告供承在卷，且與
    本案無關，已如前述，自不另為沒收之諭知。
據上論斷，應依刑事訴訟法第二百九十九條第一項前段，刑法第五十六條、第三百零
五條、第五十五條，罰金罰鍰提高標準條例第一條前段，判決如主文。
本案經檢察官陳仁智到庭執行職務。
中      華      民      國    八十九    年      九      月     十一     日
                              臺灣嘉義地方法院刑事第一庭
                              審判長  法  官  陳  珍  如
                                      法  官  黃  國  益
                                      法  官  黃  仁  勇
右正本證明與原本無異。
如不服本判決，應於判決送達後十日內向本院提出上訴狀( 應附繕本 )。
中      華      民      國    八十九    年      九      月     十四     日
                                      書記官  呂  權  芳
附錄本案論罪科刑法條：
刑法第三百零五條
以加害生命、身體、自由、名譽、財產之事，恐嚇他人致生危害於安全者，處二年以
下有期徒刑、拘役或三百元以下罰金。


司法院資訊處製作；財團法人民間司法改革基金會備份。
